Minutes et répertoires du notaire Jacques MILLER, 19 mars 1751 - 18 décembre 1771 (étude XVIII)
Archives nationales
- Minutes de Jacques MILLER, 1643 - 1771; MC/ET/XVIII/323 - MC/ET/XVIII/747
  - Minutes. 1761, septembre - octobre, septembre - octobre 1761; MC/ET/XVIII/660
    - Rente, quittance de rachat., 20 septembre 1761; MC/ET/XVIII/660
      Nom, qualité: (M.) Legrand, Thomas.
      Profession: huissier au Parlement, Paris.
      Nom, qualité: (M.) Ronsin de Guillerville, Francois.
      Domicile: Paris (Paris) paroisse Saint-Germain-le-Vieux
    - Mariage., 21 septembre 1761; MC/ET/XVIII/660
      Nom, qualité: (M.) Billet, Pierre.
      Profession: jardinier fleuriste, Paris.
      Domicile: Paris (Paris) paroisse Saint-Hippolyte.
      Nom, qualité: (Mme ou Mlle) David, Marie Genevieve.
      Profession: gagne-denier
    - Bail, terre, Paris (Paris) rue de l'Oursine., 21 septembre 1761; MC/ET/XVIII/660
      Profession: jardinier fleuriste (maître), Paris.
      Domicile: Paris (Paris) paroisse Saint-Hippolyte
    - Déclaration, office., 23 septembre 1761; MC/ET/XVIII/660
      Nom, qualité: (M.) Fouche de Viellecourt, Pierre Jacques Louis.
      Domicile: Paris (Paris) paroisse Saint-Nicolas-du-Chardonnet
    - Succession, liquidation., 23 septembre 1761; MC/ET/XVIII/660
      Nom, qualité: (Mme ou Mlle) Dardelle, Nicole.
      Domicile: Athis-Mons (Essonne).
      Nom, qualité: (M.) Trouet, Marc Antoine.
      Profession: laboureur, Athis-Mons (Essonne).
      Domicile: Athis-Mons (Essonne)
    - Mariage., 23 septembre 1761; MC/ET/XVIII/660
      Nom, qualité: (M.) Ravenau, Jean Baptiste.
      Domicile: Antony (Val-de-Marne).
      Profession: berger, Ecrosnes (Eure-et-Loir).
      Nom, qualité: (Mme ou Mlle) Huvais ou Huvez, Marie Marguerite.
      Domicile: Jouy-en-Josas (Yvelines) Saint-Marc.
      Nom, qualité: (M.) Huvais ou Huvez, Claude.
      Profession: laboureur, Jouy-en-Josas (Yvelines), Saint-Marc.
      Domicile: Jouy-en-Josas (Yvelines) Saint-Marc
    - Bail, maison, Paris (Paris) rue de l'Oursine., 24 septembre 1761; MC/ET/XVIII/660
      Nom, qualité: (M.) Mombrun, Pierre Francois.
      Profession: regent de college, Villers-Cotterets (Aisne).
      Relations: frère de l'intervenant 2, frère de l'intervenant 3.
      Nom, qualité: (M.) Mombrun, Augustin Leopold (bourgeois, Paris), Paris.
      Relations: frère de l'intervenant 1, frère de l'intervenant 3.
      Nom, qualité: (Mme ou Mlle) Mombrun, Genevieve Rachel.
      Relations: sœur de l'intervenant 1, sœur de l'intervenant 2.
      Nom, qualité: (M.) Duperay, Joachim.
      Profession: etalier boucher, Paris.
      Domicile: Paris (Paris) paroisse Saint-Medard
    - Bail, maison, Soissons (Aisne)., 24 septembre 1761; MC/ET/XVIII/660
      Nom, qualité: (M.) Gerbault, Pierre.
      Profession: marchand, Soissons (Aisne).
      Domicile: Soissons (Aisne)
    - Obligation., 24 septembre 1761; MC/ET/XVIII/660
      Nom, qualité: (M.) Levert, Joseph Gabriel.
      Domicile: Paris (Paris) paroisse Saint-Merry.
      Nom, qualité: (M.) Le Rond, Pierre.
      Profession: fabricant de galons (marchand), Paris.
      Domicile: Paris (Paris) paroisse Saint-Merry
    - Rente viagère, délégation., 24 septembre 1761; MC/ET/XVIII/660
      Nom, qualité: (M.) Baroche, Jean.
      Profession: marchand de vin (ancien), Paris.
      Domicile: Bicetre (Val-de-Marne).
      Nom, qualité: (M.) Blot, Jacques Theodore.
      Profession: marchand de vin, traiteur, Paris
    - Procuration rente publique, dépôt., 24 septembre 1761; MC/ET/XVIII/660
      Nom, qualité: (M.) Moreau, Francois.
      Profession: fermier de seigneurie, Ecueille (Isère).
      Nom, qualité: (M.) Neviance, Auguste (bourgeois, Paris), Paris
    - Procuration rente publique., 25 septembre 1761; MC/ET/XVIII/660
    - Procuration acte, dépôt., 25 septembre 1761; MC/ET/XVIII/660
      Nom, qualité: (M.) Fromont, Jean Noel.
      Domicile: Tours (Indre-et-Loire).
      Nom, qualité: (Mme ou Mlle) Laplace, Marguerite Therese.
    - Rente, constitution., 28 septembre 1761; MC/ET/XVIII/660
      Nom, qualité: (M.) Pinson, Louis Rene.
      Profession: argentier de la petite écurie.
      Domicile: Paris (Paris) paroisse Saint-Germain-l'Auxerrois.
      Nom, qualité: (M.) Boule de Varigny, Louis (écuyer).
      Profession: lieutenant colonel de grenadier (ancien).
      Domicile: Paris (Paris) paroisse Saint-Germain-l'Auxerrois
    - Succession, notoriété., 29 septembre 1761; MC/ET/XVIII/660
      Nom, qualité: (M.) Fera, Nicolas.
    - Succession, renonciation., 29 septembre 1761; MC/ET/XVIII/660
      Nom, qualité: (M.) Genty, Jean Pierre.
      Profession: perruquier, Paris.
    - Rente de l'Hôtel de ville, délégation, aides et gabelles emission 1720., 30 septembre 1761; MC/ET/XVIII/660
      Nom, qualité: (Mme ou Mlle) Badinier, Elisabeth.
      Nom, qualité: (M.) Colin, Guillaume.
      Profession: voiturier par eau.
      Nom, qualité: (M.) Baillet, Edme.
      Nom, qualité: (M.) Du Castel, Claude.
      Domicile: Paris (Paris) Par. Sainte-Marguerite
    - Mariage., 30 septembre 1761; MC/ET/XVIII/660
      Nom, qualité: (M.) Valmy, Nicolas.
      Profession: jardinier (garcon), Paris.
      Domicile: Paris (Paris) paroisse Saint-Martin.
      Nom, qualité: (M.) Valmy, Jean.
      Nom, qualité: (Mme ou Mlle) Regnault, Jeanne.
      Nom, qualité: (M.) Regnault, Jacques.
      Profession: vigneron, Courbevoie (Hauts-de-Seine)
    - Testament., 30 septembre 1761; MC/ET/XVIII/660
      Nom, qualité: (Mme ou Mlle) Matet, Louise.
      Nom, qualité: (M.) Victor, Jean.
      État civil: suisse, décédé.
      Nom, qualité: (M.) Aumont D' (duc)
    - Traité d'office, office de procureur au parlement., 1er octobre 1761; MC/ET/XVIII/660
      Nom, qualité: (M.) Fera, Andre.
      Profession: avocat au parlement, commissaire de la marine.
      Nom, qualité: (M.) Perrot, Jacques Francois.
      Profession: clerc de procureur au Parlement (principal), Paris.
    - Succession, dépôt de pièces., 1er octobre 1761; MC/ET/XVIII/660
      Nom, qualité: (Mme ou Mlle) Nadot, Louise.
      Domicile: Beaumont-sur-Sarthe (Yvelines).
      Nom, qualité: (M.) Lesueur, Louis Jean.
      Profession: procureur du roi à la sénéchaussee, Beaumont-sur-Sarthe (Sarthe)
    - Succession, transport de droits., 2 octobre 1761; MC/ET/XVIII/660
      Nom, qualité: (Mme ou Mlle) Lamerle, Marguerite.
      Nom, qualité: (M.) Delormel, Pierre.
      Profession: imprimeur, Paris
    - Mariage., 2 octobre 1761; MC/ET/XVIII/660
      Nom, qualité: (M.) Aubin, Jean Baptiste.
      Profession: macon (cpn), Paris.
      Nom, qualité: (Mme ou Mlle) Mouron, Charlotte.
      Nom, qualité: (M.) Perault, Antoine.
      Profession: menuisier (cpn)
    - Procuration générale, dépôt., 2 octobre 1761; MC/ET/XVIII/660
      Nom, qualité: (M.) Thoynard de Jouy, Barthelemy Francois.
      État civil: detenu à lyon.
      Profession: maitre des requetes, Paris.
      Nom, qualité: (Mme ou Mlle) Lallemant de Levignan, Anne Marie Jacqueline.
    - Bail, terre, Fresnes (Val-de-Marne) la-Fosse-aux-Veaux., 5 octobre 1761; MC/ET/XVIII/660
      Nom, qualité: (M.) Hattiez, Jean.
      Profession: vigneron, Fresnes (Val-de-Marne).
      Domicile: Fresnes (Val-de-Marne).
      Nom, qualité: (M.) Hattiez ou Haitre, Philippe.
      Domicile: Fresnes (Val-de-Marne)
    - Mariage., 5 octobre 1761; MC/ET/XVIII/660
      Nom, qualité: (M.) Laudie, Jean.
      Profession: metteur en oeuvre, Paris.
      Domicile: Paris (Paris) paroisse Saint-Germain-le-Vieux.
      Nom, qualité: (M.) Laudie, Nicolas Claude (bourgeois, Paris), Paris.
      Nom, qualité: (Mme ou Mlle) Hermand, Marie Thereze.
      Nom, qualité: (M.) Hermand, Antoine.
    - Rente, constitution., 6 octobre 1761; MC/ET/XVIII/660
      Nom, qualité: (M.) Blegny de, Ambroise Francois.
      Nom, qualité: (M.) Laus Dit Lauzia, Abraham.
      État civil: suisse.
    - Inventaire après décès., 6 octobre 1761; MC/ET/XVIII/660
      Nom, qualité: (M.) Delamarre, Pierre (bourgeois, Paris), Paris.
    - Succession, déclaration, levee de substitution., 7 octobre 1761; MC/ET/XVIII/660
      Nom, qualité: (Mme ou Mlle) Bauve de, Marie Charlotte.
      Nom, qualité: (M.) Le Flamant, Jean Noel.
      Profession: orfevre (cpn)
    - Testament, dépôt., 7 octobre 1761; MC/ET/XVIII/660
    - Procuration rente publique, dépôt., 8 octobre 1761; MC/ET/XVIII/660
      Nom, qualité: (Mme ou Mlle) Rossa Dite La Francesina, Anna Maria Elisabetta.
      Domicile: Chiswick (angleterre).
    - Union de créanciers, quittance., 8 octobre 1761; MC/ET/XVIII/660
      Nom, qualité: (M.) Parigot, Jean Simon.
      Profession: drapier (marchand), Dijon (Côte-d'Or).
      Domicile: Dijon (Côte-d'Or)
    - Don mutuel., 13 octobre 1761; MC/ET/XVIII/660
      Nom, qualité: (Mme ou Mlle) Moisy, Jeanne Catherine.
    - Bail, maison, Paris (Paris) rue du Bourg-l'Abbe., 13 octobre 1761; MC/ET/XVIII/660
      Nom, qualité: (Mme ou Mlle) Vandouvre ou Vanderouvre, Marie Marguerite.
      Nom, qualité: (M.) Rousseau, Jean Baptiste.
      Profession: batteur (me-md), Paris.
      Nom, qualité: (M.) Favre Dit Albert, Pierre Francois.
      Profession: fabricant de cire d'espagne, Paris.
      Domicile: Paris (Paris) paroisse Saint-Gilles
    - Quittance., 13 octobre 1761; MC/ET/XVIII/660
      Nom, qualité: (M.) Millot, Jean Nicolas (bourgeois, Paris), Paris.
      Nom, qualité: (M.) Burly.
      Profession: marchand, Montdidier (Somme).
      Domicile: Montidier (Somme)
    - Procuration rente publique, dépôt., 13 octobre 1761; MC/ET/XVIII/660
      Nom, qualité: (Mme ou Mlle) Carra, Jeanne Marie.
      Domicile: Lyon (Rhône).
      Nom, qualité: (M.) Millanois, Charles.
      Profession: directeur de la monnaie, Lyon (Rhône).
      Nom, qualité: (M.) Gilbault, Joseph (bourgeois, Paris), Paris.
    - Mainlevée., 14 octobre 1761; MC/ET/XVIII/660
      Nom, qualité: (M.) Lecointe, Jean Pierre.
      Domicile: Paris (Paris) paroisse Saint-Roch.
      Nom, qualité: (M.) Lemoine Duplessis, Jacques (bourgeois, Paris), Paris.
      Domicile: Paris (Paris) paroisse Saint-Andre-des-Arts.
      Nom, qualité: (M.) Lemoyne, Etienne Nicolas.
      Profession: notaire (ancien), Paris
    - Succession, renonciation., 14 octobre 1761; MC/ET/XVIII/660
    - Mariage., 14 octobre 1761; MC/ET/XVIII/660
      Nom, qualité: (M.) Despreaux, Pierre.
      Domicile: Paris (Paris) paroisse Saint-Laurent.
      Profession: laboureur, Lamaronde (Somme).
      Nom, qualité: (Mme ou Mlle) Landarre, Marie Catherine.
    - Inventaire après décès., 15 octobre 1761; MC/ET/XVIII/660
      Nom, qualité: (M.) Laumonier, Francois.
      Profession: hautbois de la ville, Paris
    - Curatelle, compte., 17 octobre 1761; MC/ET/XVIII/660
      Nom, qualité: (M.) Jamet, Charles (bourgeois, Paris), Paris.
      Relations: curateur de l'intervenant 2.
      Nom, qualité: (Mme ou Mlle) Leroux, Julie.
    - Rente, constitution., 17 octobre 1761; MC/ET/XVIII/660
      Nom, qualité: (personne morale) Couvent Des Carmes de Paris.
      Profession: Paris, place Maubert.
      Nom, qualité: (Mme ou Mlle) Toussaints, Marie Anne.
      Domicile: Paris (Paris) paroisse Saint-Gervais.
      Nom, qualité: (M.) Barrois, Jean.
    - Succession, consentement., 18 octobre 1761; MC/ET/XVIII/660
    - Rente, transport., 19 octobre 1761; MC/ET/XVIII/660
      Nom, qualité: (M.) Leflamant, Jean Claude.
      Profession: sellier carrossier (me).
      Domicile: Dijon (Côte-d'Or).
      Relations: crédirentier(e) de l'intervenant 2.
      Nom: Hopitaux.
      Profession: négociant, Dijon (Côte-d'Or).
    - Apprentissage, métier sage-femme., 19 octobre 1761; MC/ET/XVIII/660
      Nom, qualité: (Mme ou Mlle) Vilairs de, Anne.
      État civil: delaissee.
      Nom, qualité: (M.) Baudouin, Augustin.
      Profession: entrepreneur des ponts-et-chaussees, Chateau-Thierry (Aisne).
      Nom, qualité: (Mme ou Mlle) Ricord, Marie Madeleine.
      Profession: sage-femme (maître), Paris.
      Relations: veuve de l'intervenant 4, séparé(e) de l'intervenant 5.
      Nom, qualité: (M.) Santilly, Thomas Alexandre.
    - Procuration revenus., 20 octobre 1761; MC/ET/XVIII/660
      Nom, qualité: (M.) Bara, Jacques.
      Profession: cordonnier, Paris.
      Domicile: Paris (Paris) paroisse Saint-Nicolas-des-Champs
    - Obligation., 20 octobre 1761; MC/ET/XVIII/660
      Nom, qualité: (M.) Bailly, Rene Louis.
      Profession: officier de marine.
      Nom, qualité: (M.) Lesevre, Jacques Francois (bourgeois, Paris), Paris.
    - Obligation., 20 octobre 1761; MC/ET/XVIII/660
      Nom, qualité: (M.) Crussol D' Uzes de, Louis Charles (marquis, Montausier), Montausier.
      Domicile: Salles (Charente).
      Nom, qualité: (M.) Ducoudray, Pierre Simon.
      Relations: procureur de l'intervenant 1
    - Rente, quittance de rachat., 20 octobre 1761; MC/ET/XVIII/660
      Nom: Hopital Des Enfants_trouves.
      Profession: avocat au parlement, commissaire de la marine, Paris
    - Union de créanciers., 20 octobre 1761; MC/ET/XVIII/660
      Nom, qualité: (M.) Chantrelle, Francois Michel.
    - Procuration rente publique, dépôt., 20 octobre 1761; MC/ET/XVIII/660
      Nom, qualité: (Mme ou Mlle) Boucher, Marie Elisabeth.
      Nom, qualité: (M.) Boucher, Antoine.
      Profession: maitre des eaux et forets, Tours (Indre-et-Loire).
      Nom, qualité: (M.) Boucher de Saint-Sauveur, Pierre Charles (bourgeois, Tours), Tours (Indre-et-Loire).
    - Rente, constitution., 20 octobre 1761; MC/ET/XVIII/660
      Nom, qualité: (Mme ou Mlle) Pillot, Marie Jeanne.
      Relations: pupille de l'intervenant 3.
      Nom, qualité: (M.) Fourcart, Renaud.
      Profession: loueur de carrosses, Paris.
    - Vente, terre, Fleury-Merogis (Essonne)., 20 octobre 1761; MC/ET/XVIII/660
      Nom, qualité: (M.) Bailly, Claude Louis Rene.
      Nom, qualité: (M.) Lesevre, Jacques Francois.
      Profession: orfevre (marchand), Paris.
    - Procuration rente publique, dépôt., 21 octobre 1761; MC/ET/XVIII/660
      Nom, qualité: (M.) Genneau, Michel Theodore (bourgeois, Paris), Paris.
      Profession: imprimeur de la loterie imperiale, Bruxelles (belgique).
    - Procuration revenus., 21 octobre 1761; MC/ET/XVIII/660
      Nom, qualité: (M.) Decan, Benoit Abraham (bourgeois, Paris), Paris
    - Succession, notoriété., 22 octobre 1761; MC/ET/XVIII/660
      Nom, qualité: (M.) Subtil, Denis.
      Profession: rotisseur (maître), Paris
    - Quittance., 22 octobre 1761; MC/ET/XVIII/660
      Nom, qualité: (M.) Mention Chardonville, Jean Baptiste.
      Profession: marechal des logis (ancien).
      Nom, qualité: (M.) Enee, Charles.
      Profession: charpentier des batiments du roi.
      Domicile: Choisy-le-Roi (Val-de-Marne)
    - Procuration acte., 23 octobre 1761; MC/ET/XVIII/660
    - Succession, procuration générale., 29 octobre 1761; MC/ET/XVIII/660
      Nom, qualité: (Mme ou Mlle) Hudier, Madeleine.
      Nom, qualité: (M.) Martel.
    - Certificat de vie, dépôt., 29 octobre 1761; MC/ET/XVIII/660
      Nom, qualité: (Mme ou Mlle) Landouilliet de Logiviere, Catherine Marthe (dame, Maule), Maule (Yvelines).
    - Succession, renonciation., 29 octobre 1761; MC/ET/XVIII/660
      Nom, qualité: (M.) Dhoudan de Villeneuve, Richard (écuyer).
      Profession: receveur general des aides, Chalons-sur-Marne (Marne)
    - Vente, meubles., 31 octobre 1761; MC/ET/XVIII/660
      Nom, qualité: (M.) Thomas de Lannoy, Jean (bourgeois, Paris), Paris.
      Relations: gendre de l'intervenant 2.
      Nom, qualité: (Mme ou Mlle) Fontaine, Charlotte Mathurine.
    - Quittance., 31 octobre 1761; MC/ET/XVIII/660
      Nom, qualité: (M.) Geneves, Jean Gaspard.
      Nom, qualité: (M.) Dupleix, Joseph Francois (seigneur, Ferriere (la)), Ferriere (la)
  - Minutes. 1761, novembre - décembre, novembre - décembre 1761; MC/ET/XVIII/661
    - Testament., 14 septembre 1761; MC/ET/XVIII/661
      Nom, qualité: (Mme ou Mlle) Rivard, Francois.
      Nom, qualité: (M.) Dorey, Antoine.
      Profession: employe dans les fermes
    - Mariage., 3 novembre 1761; MC/ET/XVIII/661
      Nom, qualité: (M.) Jeanny, Jean (bourgeois, Paris), Paris.
      Nom, qualité: (M.) Jeanny, Antoine.
      Profession: entrepreneur de batiments, Chaumont (Haute-Marne).
      Nom, qualité: (Mme ou Mlle) Franchet, Genevieve Madeleine.
      Nom, qualité: (M.) Franchet, Charles.
      Profession: doreur (maître), Paris
    - Bail, maison, Paris (Paris) rue des Fosses-St-Marcel., 3 novembre 1761; MC/ET/XVIII/661
      Nom, qualité: (M.) Marchand, Jacques (bourgeois, Paris), Paris.
      Nom, qualité: (M.) Barrier, Claude.
      Profession: blanchisseur, Paris.
      Domicile: Paris (Paris) paroisse Saint-Martin
    - Vente, maison, Saint-Germain-en-Laye (Yvelines)., 4 novembre 1761; MC/ET/XVIII/661
      Nom, qualité: (M.) Duteil, Paul Etienne.
      Domicile: Paris (Paris) paroisse Saint-Landry.
      Nom, qualité: (M.) Plou, Nicolas (bourgeois, Paris), Paris.
      Domicile: Paris (Paris) paroisse Saint-Jean-en-Greve.
      Profession: hotelier (marchand), Saint-Germain-en-Laye (Yvelines).
      Domicile: Saint-Germain-en-Laye (Yvelines)
    - Rente sur les états de Bretagne, reconstitution, emission 1760., 5 novembre 1761; MC/ET/XVIII/661
      Nom, qualité: (M.) Godart, Joseph.
      Profession: marchand de bois, Saint-Dizier (Haute-Marne).
      Domicile: Saint-Dizier (Haute-Marne).
      Nom, qualité: (M.) Baubigny, Jacques Antoine.
      Profession: menuisier des batiments du roi
    - Rente, quittance de rachat., 5 novembre 1761; MC/ET/XVIII/661
      Nom, qualité: (M.) Devaulx, Nicolas Thomas (bourgeois, Paris), Paris.
      Nom, qualité: (M.) Lequeux, Anne Nicolas.
      Profession: avocat, procureur au Parlement.
    - Bail, maison, Paris (Paris) rue Neuve-Ste-Genevieve., 6 novembre 1761; MC/ET/XVIII/661
      Nom, qualité: (M.) Heret, Jacques.
      Profession: carreleur et potier de terre (me).
    - Procuration acte., 6 novembre 1761; MC/ET/XVIII/661
      Nom, qualité: (M.) Helin de Fiennes, Jean Baptiste.
      Profession: interprete du roi en langue orientale.
      Nom, qualité: (M.) Cousin, Nicolas.
    - Procuration rente publique, substitution., 7 novembre 1761; MC/ET/XVIII/661
      Nom, qualité: (M.) Galin de, Pierre.
      Domicile: Londres (angleterre).
    - Bail, maison, Paris (Paris) rue de Seine., 7 novembre 1761; MC/ET/XVIII/661
      Nom, qualité: (M.) Laudier Duparq, Alexandre.
      Nom, qualité: (M.) Bergeron, Nicolas.
      Profession: tailleur d'habits (me-md), Paris.
    - Mariage., 7 novembre 1761; MC/ET/XVIII/661
      Nom, qualité: (M.) Gas de, Guillaume.
      Domicile: Epernon (Eure-et-Loir).
      Profession: aubergiste (marchand), Epernon (Eure-et-Loir).
      Nom, qualité: (Mme ou Mlle) Breton, Marie Jeanne.
      Nom, qualité: (M.) Guillois, Jean.
      Profession: epicier (marchand), Monfort-l'Amaury (Yvelines)
    - Mariage., 11 novembre 1761; MC/ET/XVIII/661
      Nom, qualité: (M.) Mossa, Pierre.
      Profession: bonnetier (marchand), Paris.
      Nom, qualité: (M.) Mossa, Laurent (bourgeois, Paris), Paris.
      Nom, qualité: (Mme ou Mlle) Bienasses, Marie Therese.
      Nom, qualité: (M.) Bienasses, Nicolas.
      Profession: traiteur rotisseur (me).
    - Succession, dépôt de pièces., 12 novembre 1761; MC/ET/XVIII/661
      Nom, qualité: (M.) Mareau Dit Picard, Louis Jacques.
      Profession: menuisier (cpn), Lyon (Rhône)
    - Rente sur les états de Bretagne, reconstitution, emission 1760., 13 novembre 1761; MC/ET/XVIII/661
      Nom, qualité: (M.) Barre, Jean (bourgeois, Paris), Paris.
      Domicile: Paris (Paris) Par. Notre-Dame-de-Bonne-Nouvelle.
      Nom, qualité: (Mme ou Mlle) Pasquier, Marie Gabrielle.
      Nom, qualité: (M.) Vrignon, Pierre (bourgeois, Paris), Paris.
    - Succession, renonciation., 13 novembre 1761; MC/ET/XVIII/661
      Nom, qualité: (M.) Braillet, Germain.
      Profession: boulanger, cabaretier, Sens-sur-Yonne (Yonne)
    - Inventaire après décès., 13 novembre 1761; MC/ET/XVIII/661
      Nom, qualité: (M.) Picard, Antoine (bourgeois, Paris), Paris.
      Domicile: Paris (Paris) paroisse Saint-Benoit
    - Désistement, plainte., 13 novembre 1761; MC/ET/XVIII/661
      Nom, qualité: (M.) Rivot, Claude.
      Profession: curé, Gentilly (Val-de-Marne).
      Domicile: Gentilly (Val-de-Marne).
      Nom, qualité: (M.) Gouret, Claude.
      Profession: garde-chasse des plaisirs du roi (officier).
      Domicile: Gentilly (Val-de-Marne)
    - Mariage., 16 novembre 1761; MC/ET/XVIII/661
      Nom, qualité: (M.) Maquiez, Nicolas Louis (bourgeois, Paris), Paris.
      Nom, qualité: (Mme ou Mlle) Henault, Marie Claude.
      Nom, qualité: (M.) Henault, Charles.
      Profession: gagne-denier.
      Domicile: Paris (Paris) paroisse Saint-Jacques-du-Haut-Pas
    - Inventaire après décès., 16 novembre 1761; MC/ET/XVIII/661
      Nom, qualité: (Mme ou Mlle) Curin, Marie Marguerite.
      Nom, qualité: (M.) Houdan, Philippe.
    - Vente, maison, Saint-Prix (Val-d'Oise)., 16 novembre 1761; MC/ET/XVIII/661
      Nom, qualité: (M.) Bosselet, Claude.
      Profession: vigneron, Saint-Prix (Val-d'Oise).
      Domicile: Saint-Prix (Val-d'Oise).
      Profession: bourrelier (maître), Paris.
    - Succession, transport de droits., 16 novembre 1761; MC/ET/XVIII/661
      Nom, qualité: (M.) Le Paye, Nicolas.
    - Procuration acte., 16 novembre 1761; MC/ET/XVIII/661
      Nom, qualité: (M.) Lecomte.
      Profession: principal de college, Paris, College de Laon.
    - Inventaire après décès., 17 novembre 1761; MC/ET/XVIII/661
      Nom, qualité: (Mme ou Mlle) Motet, Louise.
      Nom, qualité: (M.) Minck Dit Victor, Jean Victor.
      État civil: décédé, n- suisse
    - Don mutuel., 21 novembre 1761; MC/ET/XVIII/661
      Nom, qualité: (M.) Huault, Claude (bourgeois, Paris), Paris.
      Nom, qualité: (M.) Huault, Michel.
      Profession: tireur de vin.
      Nom, qualité: (Mme ou Mlle) Huault, Marie Anne.
    - Rente, titre nouvel., 21 novembre 1761; MC/ET/XVIII/661
      Nom, qualité: (M.) Vatard, Antoine.
      Nom, qualité: (M.) Vatard, Etienne.
      Profession: vigneron, Fontenay-aux-Roses (Hauts-de-Seine).
      Nom, qualité: (Mme ou Mlle) Garnier, Edmee.
    - Rente, titre nouvel., 22 novembre 1761; MC/ET/XVIII/661
      Nom, qualité: (M.) Lambert, Etienne.
      Domicile: Montesson (Yvelines).
    - Quittance., 23 novembre 1761; MC/ET/XVIII/661
      Nom, qualité: (M.) Guireaud, Guillaume.
      Domicile: Paris (Paris) paroisse Saint-Benoit.
    - Rente viagère, constitution., 26 novembre 1761; MC/ET/XVIII/661
      Nom, qualité: (M.) Lacoste, Louis (bourgeois, Paris), Paris.
    - Succession, renonciation à communauté., 28 novembre 1761; MC/ET/XVIII/661
    - Rente, quittance de rachat., 28 novembre 1761; MC/ET/XVIII/661
      Nom, qualité: (Mme ou Mlle) Mareschal, Charlotte Elisabeth.
      Nom, qualité: (M.) Landrieux, Jean (bourgeois, Paris), Paris.
    - Rente viagère, obligation., 30 novembre 1761; MC/ET/XVIII/661
      Nom, qualité: (M.) Mazieres, Charles (écuyer).
      Profession: fermier general.
      Nom, qualité: (M.) Havart, Charles Guillaume (bourgeois, Paris), Paris.
    - Procuration rente publique, dépôt., 1er décembre 1761; MC/ET/XVIII/661
      Nom, qualité: (M.) Hauteval D', Francois Antoine.
      Profession: major de la ville, Strasbourg (Bas-Rhin).
      Domicile: Strasbourg (Haut-Rhin).
      Nom, qualité: (M.) Cornet, Jean Baptiste (bourgeois, Paris), Paris.
      Nom, qualité: (M.) Cornet, Jean Francois (bourgeois, Paris), Paris.
      Domicile: Paris (Paris) paroisse Saint-Jean-en-Greve
    - Succession, dépôt de pièces., 1er décembre 1761; MC/ET/XVIII/661
      Profession: commissaire des guerres.
      Domicile: Fere (la) (Aisne)
    - Mariage., 1er décembre 1761; MC/ET/XVIII/661
      Nom, qualité: (M.) Beaucaine, Francois.
      Profession: valet de chambre, Paris.